【裁判字號】    98,訴,3690
【裁判日期】    990615
【裁判案由】    毒品危害防制條例
【裁判全文】
臺灣板橋地方法院刑事判決              98年度訴字第3690號
公  訴  人  臺灣板橋地方法院檢察署檢察官
被      告  甲○○
選任辯護人  趙元昊  律師
            許瑞榮  律師
上列被告因違反毒品危害防制條例案件，經檢察官提起公訴（98
年度偵字第6805號），本院判決如下：
    主  文
甲○○無罪。
    理  由
一、本件公訴意旨略以：被告甲○○明知K 他命係毒品危害防制
    條例列管之第三級毒品，不得販賣，竟基於販賣第三級毒品
    K 他命（下稱K 他命）以營利之犯意，於民國（下同）98年
    2 月22日17時許，在臺北縣新莊市○○○街75號9 樓，以新
    臺幣（下同）24萬元之價格，向乙○○（已另案提起公訴）
    販入K 他命1 大包（驗前純質淨重984.5 公克）後，欲分裝
    出售牟利。嗣於同日19時許，為警在臺北縣新莊市○○○街
    75號前查獲被告，並當場扣得上開K 他命乙大包，因認被告
    涉有毒品危害防制條例第4 條第3 項之販賣三級毒品罪嫌云
    云。
二、按「犯罪事實應依證據認定之，無證據不得認定犯罪事實」
    ，刑事訴訟法第154 條第2 項定有明文。
三、訊據被告固坦承於上開時地遭警查獲前於98年2 月22日19時
    許，在台北縣新莊市○○○街75號9 樓內，以24萬元之價格
    向乙○○所購入之上開K 他命乙包（驗前純質淨重98 4.5公
    克）乙情，惟堅決否認上開犯行，辯稱：伊原先只想購入3
    、400 公克K 他命供自己施用，但因乙○○所有K 他命均係
    1 公斤包裝，加上乙○○要伊一次購買1 公斤包裝，伊才會
    以24萬元之價格向乙○○購入後遭警查獲之上開K 他命乙包
    ，伊並無購入後藉以賣出第3 人牟利之意圖，伊係想向乙○
    ○騙得上開乙包K 他命等語。經查：
  (一)按公訴人認被告涉有上開犯嫌，無非係以被告當時工作不穩
    定，尚有車貸要繳，竟以24萬元之價格向乙○○購入驗餘純
    質淨重高達984.5 公克之上開K 他命乙包，顯有藉賣出上開
    K他命予第3人牟利之意圖云云，為其僅有之論據。
  (二)被告先於98年2 月22日17時許，在台北縣新莊市○○○街75
    號9 樓內，以24萬元之價格向乙○○所購入之上開K 他命乙
    包，後於同日19時許下樓後遭警當場查獲上開乙包K 他命，
    此有台北縣政府警察局永和分局搜索扣押筆錄、扣押物品目
    錄表各乙份，且扣案之上開K 他命乙包經送請內政部警政署
    刑事警察局鑑定之結果，確係含K 他命成分之白色細晶體（
    純度約98% ，驗前純質淨重984.5 公克），此有該局98年3
    月11日刑鑑字第0980026691號鑑定書乙紙，在卷可稽，雖堪
    認定。
  (三)惟被告迭次於警詢、偵查中及本院審理時不僅均堅決否認有
    意圖營利而向乙○○販入上開K 他命乙包，稱其係為供自己
    施用始購入上開K 他命，且因乙○○所有K 他命均係1 公斤
    包裝，加上乙○○要其一次購買1 公斤包裝，其才會以24萬
    元之價格向乙○○購入上開K 他命乙包，並沒有藉以賣出第
    3 人牟利等語（見偵查卷第10、32、33、37、38、52至55、
    60頁及本院卷98年11月20日準備程序筆錄、99年5 月19日審
    判筆錄），且經證人乙○○於本院審理時證稱：「（被告說
    他在98年2 月22日晚上7 點多時，在新莊市○○○街75號9
    樓你的住家跟你拿到1 公斤的Ｋ他命，有無此事？）有」、
    「（為何你當時要拿1 公斤的Ｋ他命給被告？）我知道他有
    在吃，我問他要不要」、「（你的意思是說你送1 公斤的Ｋ
    他命給被告嗎？）沒有，是賣的」、「（你用多少錢賣給被
    告？）1 公斤24萬」、「（被告當時有付錢給你嗎？）沒有
    」、「（案發前你認識被告多久？）半年多」、「（如何認
    識被告？）朋友介紹」、「（案發前你們交情程度如何？）
    算滿好的」、「（你剛說你交1 公斤Ｋ他命給被告時，被告
    當時沒有付錢給你，你們當時有談論到說何時被告要拿錢給
    你嗎？）過幾天，我跟他說過幾天能不能給我」、「（當時
    被告怎麼回答？）他說看看不一定，應該可以」、「（1 公
    斤Ｋ他命24萬，價格與數量是誰決定的？）我」、「（所以
    是你決定要一次拿1 公斤的Ｋ他命給被告？）是」、「（交
    給被告這1 公斤的Ｋ他命怎麼來的？）被抓前一天98年2 月
    21日去高雄買的」、「（你當時去高雄買多少Ｋ他命？）5
    公斤」、「（當時是怎麼包裝的？）就拿一個大的塑膠袋裝
    著，裡面裝成5 個小袋子，1 公斤裝1 小袋」、「（你去高
    雄買Ｋ他命之前就已經跟被告談好要用1 公斤24萬的價格賣
    給他嗎？）買之前還沒有」、「（你們何時談妥要用1 公斤
    24萬賣給被告？）98年2 月22日在我家時」、「（被告怎麼
    知道你那邊有Ｋ他命可以買？）我打電話叫他來的」、「（
    何時打？）22日下午」、「（在98年2 月22日之前你有賣過
    ｋ他命給被告嗎？）沒有」、「（你剛說你在98年2 月22日
    下午打電話叫被告來你家，你當時怎麼跟被告講的？）我說
    我有事情跟他商量，叫他來一下」、「（他知道你所講的有
    事情是什麼事情嗎？）不知道」、「（被告何時知道你叫他
    去你家是要賣Ｋ他命給他？）他來我家的時候才知道」、「
    （當被告知道你要賣Ｋ他命給他時，他有沒有說他要買多少
    數量的Ｋ他命？）他有說他不要這麼多，我跟他說我沒有袋
    子可以分裝，就叫他1 公斤拿回去」、「（你剛說被告有說
    他不要這麼多，他一開始是要多少？）好像說要幾百克」、
    「（被告在98年2 月22日晚上7 點多從你剛所講的你住處拿
    到Ｋ他命之後，就在樓下遭警查獲，你知道此事嗎？）知道
    」、「（你當時人在何處？）在樓上我家」、「（當時你家
    還有誰？）只有我」、「（被告是一個人在樓下遭警查獲或
    是還有其他人？）郭泓揚」、「（郭泓揚是誰？）另一個跟
    我買的」、「（你剛說你是在案發前一天去高雄買5 公斤的
    Ｋ他命裝成5 包，你花多少錢？）110 萬」、「（你是怎麼
    付款的？）直接拿現金」、「（98年2 月22日被告幾點到你
    家？）晚上6 、7 點」、「（當天被告在你家時有無施用Ｋ
    他命？）有」、「（過程如何？）就作成煙抽」、「（為何
    會在你家施用Ｋ他命？）我家剛好有」、「（你剛說他原本
    要幾百克，到底是幾百克？）忘記了」、「（你剛說他原本
    要幾百克，他當時怎麼講？）他說不要這麼多，他只要幾百
    就好」、「（當他這樣講時，他有沒有提到價格的事情？）
    沒有」、「（他有沒有問你說1 百公克大約要多少錢？）好
    像沒有」等語（見本院卷99年5 月19日審判筆錄），是被告
    上開所辯，尚非不足採信。
  (四)又被告於上開時地向乙○○購入上開K 他命乙包時，身上雖
    只有帶1 萬元左右之現金，惟被告當時與其女友廖倩瑩有共
    同以廖倩瑩名義在第一銀行開之帳戶共同使用，在98年年初
    戶頭內尚有約20萬元等情，業據被告於偵查中供述明確（見
    偵查卷第32、52、53、60頁），並經證人廖倩瑩於偵查中證
    稱：「（你與甲○○認識多久？約6 年時間」、「（甲○○
    之前擔任何職？）他之前有在日月星土地開發及酒促工作，
    一個月薪水約2 、3 萬」、「（你之前任何職？）我18、19
    歲時在做開分員，在20、21、22踐做檳榔攤工作，23、24、
    25在板橋和平路24巷6 號3 樓的日月星土地開發公司做總機
    工作，....」、「（甲○○有無欠債？）有，車貸一個月要
    付1 萬多元，他現在還有2 年多要付」、「（甲○○有無在
    施用毒品？）之前有施用毒品K 他命」、「（甲○○是如何
    施用毒品K 他命？）是以抽K 煙之方式施用，他一天約要抽
    2 、3 包煙，....」、（你跟甲○○之間的錢是否互通有無
    ？）我跟他在3 、4 年前有一起在存錢，當時最多存了70、
    80萬元，當時是用我的名義開戶存錢，是用原來當開分員的
    薪水戶頭來存錢」、「（今年年初時，你的戶頭內大約有多
    少錢？）我不清楚，因為很久沒去刷本子了，提款卡是甲○
    ○那，存摺則是在我這邊」、「....，我是在第一銀行土城
    分行（土城中央路）開戶」、「（你是否會讓甲○○使用你
    上開戶頭內的錢？）會，因為是我跟甲○○2 個人一起存的
    錢」、「（甲○○有無在販賣毒品？）應該是沒有」等語（
    見偵查卷第57至59頁），且經檢察官依職權調取廖倩瑩在第
    一銀行土城分行00000000000 號帳戶之交易明細資料乙份，
    得知廖倩瑩上開帳戶自95年1 月至97年12月間止，確曾有12
    0 餘萬元至10餘萬元不等之存款，後於98年2 月28日時，亦
    尚有206064元之存款，此有上開帳戶之交易明細資料乙份可
    佐，足認被告於上開時地縱工作不穩定，並尚有車貸之負擔
    ，仍亦非屬全然毫無資力支付上開K 他命乙包之24萬元價款
    。至於證人廖倩瑩雖於偵查中證稱：「如果甲○○用你戶頭
    內的錢去買毒品，你是否同意？）不同意，因為我有因為這
    件事而跟甲○○發生爭吵」等語（見偵查卷第58頁）在卷，
    亦僅係被告及其女友廖倩瑩就上開戶頭內存款使用用途之分
    岐而已，尚不足認被告即無使用上開戶頭內存款之權利，附
    此敘明。
  (五)另法務部調查局97年3 月13日調科壹字第09700076600 號函
    有關K 他命施用劑量問題，雖認靜脈注射約1~4.5mg/kg，肌
    肉注射則為6.5~13mg/kg ，或肌肉注射約10~40 毫克，鼻吸
    約10~60 毫克、口服約40~7 5毫克等語，此有該局上開函文
    乙紙可憑，堪供參考，惟「K 他命之使用量隨施用者之成癮
    性、身體狀況及生活習慣等因素而有所不同，故前揭數據僅
    供參考」，亦有該局上開函文載明綦詳，且證人乙○○於本
    院審理時亦證稱：「（作成煙抽的話大概需要多少量？）看
    人」、「（依照被告當天在你家施用Ｋ他命的情形，他作成
    煙抽需要多少量？）我不太會比喻，算滿重的」、「（1 公
    斤的Ｋ他命作成煙抽可以做成幾支？）作很多，1 克差不多
    可以做4 、5 根」、「（你本身當時有施用Ｋ他命嗎？）有
    」、「（你當時一天要抽幾根含Ｋ他命的煙？）2 包煙差不
    多40根」、「（當時以你施用Ｋ他命的量，壹個月需要多少
    量的Ｋ他命？）50至100 公克」、「（你當時一天大約要抽
    2 包含Ｋ他命的煙，你這樣施用Ｋ他命的情形算是多還是少
    ？）算一般」、「（你當時既然認識被告，也要他過去你家
    ，你知道他有在施用Ｋ他命，他施用Ｋ他命的量就你當時所
    知算是多還是算一般還是算少？）比我還多」、「（是多多
    少？）應該比我多個1 包」、「（當時你及被告施用Ｋ他命
    都是放在煙裡面抽？）對」、「（你知不知道被告拿這1 公
    斤的Ｋ他命做何用？）不知道」、「（22日被告到你家，你
    拿1 包Ｋ他命給被告，被告有跟你說他要如何處理這包Ｋ他
    命嗎？）沒有」等語（見本院卷99年5 月19日審判筆錄）在
    卷，是本件僅憑被告於上開時地遭警扣得之上開K 他命乙包
    之驗前純質淨重達984.5 公克乙節，尚不足以逕認被告於上
    開時地確係基於意圖營利而向乙○○販入上開乙包K 他命，
    至為顯然。
四、綜上所述，本件僅憑調查所得之上開證據，顯尚不足以證明
    被告確有公訴人所指上開犯行。此外，復查無其他任何積極
    事證，足資證明被告確有公訴人所指上開犯行，揆諸首開說
    明，被告犯罪尚屬不能證明，應為無罪之諭知。
據上論斷，應依刑事訴訟法第301 條第1 項，判決如主文。
本件經檢察官黃筵銘到庭執行職務。
中    華    民    國    99    年    6     月    15    日
                  刑事第七庭  審判長法  官  戴嘉清
                                    法  官  曹惠玲
                                    法  官  林晏鵬
以上正本證明與原本無異
如不服本判決應於送達後10日內向本院提出上訴狀
                                    書記官  陳映孜
中    華    民    國    99    年    6     月    22    日

司法院資訊處製作；財團法人民間司法改革基金會備份。
